臺灣板橋地方法院刑事判決　　　　　　　　　　　　　　九十一年度易字第九九號
　　公　訴　人　臺灣板橋地方法院檢察署檢察官
　　被　　　告　甲　○
右列被告因違反毒品危害防制條例案件，經檢察官聲請簡易判決處刑（九十年度毒偵
字第三七七八號），本院板橋簡易庭認不應以簡易判決處刑而移
審理，本院判決如左：
    主  文
甲○施用第二級毒品，累犯，處有期徒刑柒月。
    事  實
一、甲○前曾於民國八十二年間因違反麻醉藥品管理條例案件，經本院判處有期徒刑
    五月確定，於八十三年二月二十四日執行完畢，又於八十八年間，因毒品危害防
    制條例案件，經本院判處有期徒刑六月確定，於八十七年七月五日易科罰金執行
    完畢。詎仍不知悔悟，其前因施用毒品案件，經依本院以八十七年度毒聲字第九
    ○一號裁定，送觀察、勒戒後，認無繼續施用毒品之傾向，經台灣板橋地方法院
    檢察署檢察官以八十七年度偵字第一○三三○號處分不起訴確定在案。嗣又於上
    開不起訴處分確定後五年內之八十八年一月二十一日，二犯施用毒品，經觀察、
    勒戒後，認有繼續施用毒品之傾向，經依本院八十八年度毒聲字第九五五號裁定
    令入戒治處所施以強制戒治，案經台灣板橋地方法院檢察署檢察官提起公訴，經
    本院判處有期徒刑六月確定。詎其又於八十九年七月二十二日起至同年八月十八
    日前一、二日止，三犯施用毒品，經本院以八十九年度毒聲字第六○一三號裁定
    令入戒治處所施以強制戒治，案經臺灣板橋地方法院檢察署檢察官提起公訴，經
    本院判處有期徒刑七月確定，戒治部分嗣經本院於九十年七月十六日以九十年度
    毒聲字第二八五八號裁定停止戒治付保護管束，並於九十年八月六日停止戒治出
    所，惟其仍未戒除毒癮，明知安非他命經現行之毒品危害防制條例列為第二級毒
    品，不得施用、持有，竟基於施用安非他命之犯意，於九十年九月十日某時，在
    臺北縣土城市○○路附近友人住處，施用第二級毒品安非他命一次，嗣於執行保
    護管束期間之九十年九月十二日上午九時二十二分許，經觀護人採集其尿液送驗
    後，發現呈安非他命陽性反應，始知悉上情。檢察官以其有上揭施用安非他命犯
    行，依毒品危害防制條例規定，向本院提出聲請，經本院於九十年十月十二日，
    以九十年度毒聲字第四○八一號裁定撤銷停止戒治，令入戒治處所施以強制戒治
    。
二、案經臺灣板橋地方法院檢察署檢察官主動簽分偵查後聲請簡易判決處刑，本院改
    依通常程序審理。
    理  由
一、訊之被告甲○，對於上揭施用安非他命犯行坦白供認，且被告於九十年九月十二
    日上午九時二十二分許，經觀護人採集其尿液送請昭信科技顧問股份有限公司檢
    驗結果，發現其尿液確檢出安非他命陽性結果，有該公司濫用藥物陽性檢體檢驗
    報告一紙附卷可參，足見被告之自白與事實相符。又被告前因施用毒品案件，經
    送觀察、勒戒後，認無繼續施用毒品之傾向，經檢察官以八十七年度偵字第一○
    三三○號為不起訴處分確定；嗣又二犯施用毒品案件，經送觀察、勒戒後，認有
    繼續施用毒品之傾向，經依本院裁定強制戒治，並經檢察官提起公訴後，經本院
    判處有期徒刑六月確定在案；復又因三犯施用毒品案件，經本院裁定強制戒治，
    並經檢察官提起公訴後，經本院判處有期徒刑七月確定在案，戒治部分經本院裁
    定停止戒治付保護管束後，因又再犯本次施用安非他命犯行，經本院裁定撤銷停
    止戒治，令入戒治處所施以強制戒治一節，有台灣高等法院被告全國前案紀錄表
    、臺灣高等法院檢察署刑案紀錄簡覆表、台灣板橋地方法院檢察署刑案資料查註
    紀錄表等件在卷可資佐證，復經本院調閱本院九十年度毒聲字第四○八一號刑事
    卷宗、臺灣板橋地方法院檢察署九十年度戒執護字第四三一號保護管束執行卷宗
    查明屬實。從而，被告施用第二級毒品事證明確，其犯行洵堪認定，應予依法論
    科。
二、按安非他命屬毒品危害防制條例第二條第二項第二款規定之第二級毒品。核被告
    施用安非他命之行為，係犯毒品危害防制條例第十條第二項之施用第二級毒品罪
    。又其持有安非他命之低度行為，為高度之施用行為所吸收，不另論罪。再查被
    告有如事實欄所載之犯罪科刑及執行紀錄，有台灣高等法院檢察署刑案紀錄簡覆
    表在卷可參，其於有期徒刑執行完畢後，五年以內，再犯有期徒刑以上之本罪，
    為累犯，應依法加重其刑，爰審酌被告有上述多次違反毒品危害防制條例前科，
    本次又再度犯罪，惟其自承因壓力很大，心情不佳始再次施用安非他命一次，其
    次數僅一次，又其智識程度、犯罪動機、目的、手段、所生危害及犯罪後坦承犯
    行，態度尚屬良好等一切情狀，量處如主文所示之刑。
據上論斷，應依刑事訴訟法第四百五十二條、第二百九十九條第一項前段，毒品危害
防制條例第十條第二項，刑法第十一條前段、第四十七條，判決如主文。
本案經檢察官黃彥琿到庭執行職務
中    華    民    國      九十一      年        二      月      六      日
                                      臺灣板橋地方法院刑事第五庭
              法  官    陳秀
右正本證明與原本無異。
如不服本判決，應於判決送達後十日內向本院提出上訴狀 (應附繕本) ，上訴於臺灣
高等法院。
                                          書記官    張惠芳
中    華    民    國      九十一      年        二      月      六      日
附錄本案論罪科刑法條全文：
毒品危害防制條例第十條：
施用第一級毒品者，處六月以上五年以下有期徒刑。
施用第二級毒品者，處三年以下有期徒刑。
